【裁判字號】    97,小上,26
【裁判日期】    970226
【裁判案由】    給付管理費
【裁判全文】
臺灣臺中地方法院民事裁定  97年度小上字第26號
上  訴  人  乙○○
被上訴人    干城第一廣場管理委員會
法定代理人  甲○○
上列當事人間請求給付管理費事件，上訴人對於中華民國96年12
月25日本院臺中簡易庭96年度小字第5283號第一審小額民事判決
提起上訴，本院合議庭裁定如下：
    主    文
上訴駁回。
第二審訴訟費用新臺幣壹仟伍佰元由上訴人負擔。
    理    由
一、按對於小額程序之第一審裁判之上訴，非以其違背法令為理
    由，不得為之，民事訴訟法第436條之24第2項定有明文。所
    謂判決違背法令係指判決不適用法規或適用不當者而言。且
    依同法第436條之25 規定，上訴狀應記載上訴理由，並表明
    原判決所違背之法令及其具體內容，以及依訴訟資料可認為
    原判決有違背法令之具體事實，上訴狀或理由書如未依此項
    方法表明者，即難認為已對小額訴訟第一審判決之違背法令
    有具體之指摘。又上訴理由如僅引用原審判決時之攻擊防禦
    方法作為上訴理由，應認為未對原審判決有何具體之指摘，
    不得謂已合法表明上訴理由，其上訴難認合法。
二、本件上訴人係對小額訴訟之第一審判決提起上訴，其上訴理
    由狀所載上訴意旨略謂：
    (1)、87年2月19 日干城第一廣場管委會成立後，區分所有權
        人已陸續付清攤位款項，並照契約預付六個月管理費及
        大廈管理基金，惟迄今帳目不清，且建物沒有營業與管
        理，無水無電，大門深鎖不讓區分所有權人進駐。
    (2)、95年5月24 日向台中市東區區公所申請之「干城第一廣
        場管理委員會」未依法應向前任管委會追討上項公共基
        金，足見管委會未盡催討公共基金之職。
    (3)、95年4月26 日之第一屆區分所有權人會議，其出席比例
        不到法定人數及面積，且有受託人受多人委託代理出席
        之情形，亦形成兩個雙胞胎管委會。
    (4)、95年5月24 日管委會申請報備書裡的委託書有很多重大
        缺失，申請人段雪娟有違反申請事項、偽造文書、侵害
        他人權利等情事，應由申請人依法負起責任。
    (5)、95年管委會成立迄今，未能彰顯修復改善及檢測移交，
        如管委會與區分所有權人共享安全設備檢修通過之希望
        ，管理費繳交之事就可無爭議。
三、核上訴人上開上訴理由，僅係就其於原審中所抗辯之被上訴
    人組成過程、移交及管理方式、有無依法執行職務、管委會
    申請報備之內容、區分所有權人會議決議合法性等事項，為
    補充性之指陳，上訴理由狀中並未具體指出原審判決有如何
    違背法令之情事，亦未指明原審判決所違反之法令條項，及
    依訴訟資料有何判決違背法令之具體內容。參諸上開規定，
    尚難謂業已合法表明上訴理由。從而本件上訴，難認為合法
    ，應予駁回。
四、依民事訴訟法第436條之32第1項準用同法第436條之19第1項
    規定，第2 審法院為訴訟費用之裁判時，應確定其訴訟費用
    額。查本件小額事件之第二審訴訟費用額為裁判費1,500 元
    ，爰諭知如主文第二項所示。
五、據上論結，本件上訴為不合法，依民事訴訟法第436條之 32
    第1項、第2項、第444條第1項、第95條、第78條、第436 條
    之19第1項，裁定如主文。
中    華    民    國    97    年    2     月    26    日
                  民事第二庭    審判長  許秀芬
                                法  官  周靜秀
                                法  官  林宗成
正本係照原本作成
不得抗告
中    華    民    國    97    年    2     月    26    日
                                書記官  鄭晉發


司法院資訊處製作；財團法人民間司法改革基金會備份。
